臺灣宜蘭地方法院刑事判決
公　訴　人　臺灣宜蘭地方法院檢察署檢察官
被　　　告　丙○○
上列被告因違反家庭暴力防治法案件，經檢察官提起公訴（95年
度偵字第4069號），本院判決如下：
    主  文
丙○○違反法院依家庭暴力防治法第十三條所為禁止實施家庭暴
力行為之民事通常保護令裁定，處拘役參拾日，如易科罰金，以
新臺幣壹仟元折算壹日。
被訴傷害部分不受理。
    事  實
一、丙○○與乙○○為夫妻，2 人前因家庭暴力事件，經本院於
    民國95年9月22日以95年度家護字第223號民事通常保護令，
    裁定丙○○不得對乙○○實施身體上不法侵害之行為，丙○
    ○猶於95年10月15日凌晨0時許，在宜蘭縣壯圍鄉○○路○段
    150 號玉田加油站內，徒手毆打、以腳踹及以東西丟擲乙○
    ○，對乙○○實施身體上不法之侵害，致乙○○受有頭頂部
    挫傷、頭皮血腫、右額頭淺挫傷、右膝挫傷血腫、右手肘、
    前臂淺挫傷等傷害（傷害部分業具撤回告訴），而有違反本
    院前開保護令內容之情事。
二、案經乙○○訴由臺灣宜蘭地方法院檢察署檢察官偵查起訴。
    理  由
壹、有罪部分
一、訊據被告丙○○矢口否認有何傷害乙○○之犯行，辯稱：是
    乙○○帶人來打伊，伊才是被害人云云，然證人乙○○於警
    詢時稱：因為被告及其外遇對象在加油站辦公室內，伊遂與
    被告理論，被告惱羞成怒，用腳踹伊等語；於偵查中更詳證
    稱：是日晚間伊接到電話，得知被告外遇對象在被告加油站
    的2 樓辦公室內，伊遂與父親前往加油站，因為玻璃是透明
    的，伊看到被告摟著該名女子的腰，後來該女子走出來，伊
    質問該女子為何在此，並與該女子發生拉扯，被告就踹伊左
    腰，並拿東西丟到伊左小手臂，還丟到伊右側額頭等語；於
    本院審理時亦稱：是日晚間接獲友人通報，遂與父親前往加
    油站，隔著玻璃看到被告摟著該名女子的腰，起初被告不願
    開門，後來該名女子自己開門出來，伊質問該女子為何在此
    ，遂與該女子起衝突，之後被告就上來踹伊1 腳，傷單上記
    載的傷勢是與被告拉扯發生的，被告也有拿東西丟伊等語，
    佐以證人即乙○○之父甲○○於本院審理時亦證稱：被告有
    外遇問題，因此於是日晚間接獲通知後就和乙○○一同前往
    加油站，因該不知名之女子要離開，乙○○上前攔阻，該女
    子便推乙○○，乙○○也回推，被告就上來踹乙○○1 腳，
    當時情況很亂，伊一方面要攔住被告，另一方面又要將乙○
    ○及該女子拉開，後來有人上來勸架，被告還有拿東西丟乙
    ○○，至於有無丟中則不清楚等語，證人乙○○、甲○○經
    隔離訊問，所述情節仍大致相符，復有驗傷診斷書、本院95
    年度家護字第223 號民事保護令在卷可稽，被告犯行明確，
    應依法論科。
二、核被告所為係犯家庭暴力防治法第50條第1 款之違反保護令
    罪，爰審酌被告犯後矢口否認犯行，顯無悔意，所為之傷害
    雖均屬輕微挫傷、血腫，惟受傷之部位甚多，念其無前科、
    素行尚稱良好及其高中畢業之智識程度等情狀，量處如主文
    所示之刑，並諭知易科罰金之折算標準。
貳、不受理部分：
    按告訴乃論之罪，告訴人於第一審辯論終結前，得撤回其告
    訴，逕諭知不受理之判決，刑事訴訟法第238條第1項及第30
    3條第3款分別定有明文。查告訴人乙○○告訴被告傷害案件
    ，公訴意旨認被告係犯刑法第277條第1項之傷害罪，依同法
    第287 條前段規定，須告訴乃論。茲告訴人具狀撤回告訴，
    有刑事撤回告訴聲請狀1 紙在卷可參，依上開說明，爰逕為
    公訴不受理之諭知。
據上論斷，應依刑事訴訟法第299條第1項前段、第303條第3款，
家庭暴力防治法第50條第1款，刑法第11條前段、第41條第1項前
段，判決如主文。
本案經檢察官吳廣莉到庭執行職務。
中　　華　　民　　國　　96　　年　　2　　月　 　12　　日
                  刑事第二庭審判長法  官  黃永勝
                                  法  官  鄭貽馨
                                  法  官  楊坤樵
以上正本證明與原本無異。
如不服本判決應於收受本判決後10日內向本院提出上訴書狀，其
未敘述上訴理由者，並得於提起上訴後10日內向本院補提理由書
狀(均須按他造當事人之人數附繕本)「切勿逕送上級法院」。
                                  書記官  謝佩欣
中　　華　　民　　國　　96　　年　　2 　　月　　13　　日
附錄本案論罪科刑法條全文：
家庭暴力防治法第50條
（違反保護令罪之處罰）
違反法院依第 13 條、第 15 條所為之下列裁定者，為本法所稱
之違反保護令罪，處3 年以下有期徒刑、拘役或科或併科新台幣
10萬元以下罰金︰
一  禁止實施家庭暴力行為。
二  禁止直接或間接騷擾、接觸、通話或其他連絡行為。
三  命遷出住居所。
四  遠離住居所、工作場所、學校或其他特定場所。
五  命完成加害人處遇計畫：戒癮治療、精神治療、心理輔導或
    其他治療、輔導。
